臺灣嘉義地方法院刑事判決　　　　　　　 100年度訴字第48號
公　訴　人　臺灣嘉義地方法院檢察署檢察官
被　　　告　洪淑芬
上列被告因違反毒品危害防制條例案件，經檢察官提起公訴（99
年度毒偵字第2053號），被告自白犯罪，經合議庭裁定改以簡式
審判程序審理，茲判決如下：
    主  文
洪淑芬施用第一級毒品，累犯，處有期徒刑捌月。
    犯 罪 事 實
一、洪淑芬前因施用毒品案件，經臺灣板橋地方法院裁定送觀察
    勒戒後，認有繼續施用毒品傾向，復經該院以88年度毒聲字
    第1209號裁定令入戒治處所施以強制戒治1年，自民國88年3
    月2日送臺灣臺北戒治所執行強制戒治，滿3月後成效經評定
    為合格，無繼續戒治之必要，再經該院以88年度毒聲字第50
    78號裁定停止戒治，所餘戒治期間付保護管束，於89年2月
    23日保護管束期間期滿，由臺灣板橋地方法院檢察署檢察官
    以89年度戒毒偵字第259號為不起訴處分確定。又因施用毒
    品案件，再經臺灣新竹地方法院裁定送觀察勒戒後，認有繼
    續施用毒品之傾向，再由該院以89年度毒聲字第2078號裁定
    令入戒治處所施以強制戒治1年，嗣經該院以91年度毒聲字
    第567號裁定停止強制戒治，所餘期間付保護管束，於91年6
    月7日出監，而於91年6月25日保護管束期滿，未經撤銷，視
    為強制戒治期滿。該次施用第一、二級毒品案件並經起訴，
    由臺灣新竹地方法院以89年度訴字第564號判決，分別判處
    有期徒刑7月、5月，定應執行有期徒刑11月確定。又因施用
    毒品案件，經臺灣高等法院臺南分院以94年度上訴字第561
    號判決，判處有期徒刑8月確定，於95年7月14日縮刑期滿執
    行完畢，於95年7月15日出監。
二、洪淑芬猶不知戒除毒癮，基於施用第一級毒品之犯意，於99
    年11月23日凌晨1時許，在嘉義縣民雄鄉北斗村北勢子63號
    之15之住處，將第一級毒品海洛因摻水稀釋以針筒注射之方
    式，施用第一級毒品海洛因1次。嗣為警持臺灣雲林地方法
    院核發之搜索票至雲林縣北港鎮○○里○○路25號執行搜索
    ，並經採集其尿液送驗，結果呈嗎啡陽性反應而查悉上情。
三、案經雲林縣警察局北港分局報請臺灣雲林地方法院檢察署檢
    察官呈請臺灣高等法院臺南分院檢察署檢察長轉臺灣嘉義地
    方法院檢察署檢察官偵查起訴。
    理  由
一、本件被告洪淑芬所犯係死刑、無期徒刑或最輕本刑為3年以
    上有期徒刑以外之罪，其於準備程序中就被訴事實為有罪之
    陳述，經本院告知簡式審判程序之旨，並聽取公訴人、被告
    之意見後，爰依刑事訴訟法第273條之1第1項規定合議裁定
    由受命法官獨任進行簡式審判程序。
二、訊據被告對其於上揭時、地，施用第一級毒品海洛因之犯罪
    事實，於本院審理中坦承不諱，而其為警查獲後經採集尿液
    囑託鑑定結果，亦呈嗎啡（即海洛因進入人體後之代謝物）
    陽性反應，此有正修科技大學超微量研究科技中心出具之99
    年12月13日R00-0000-000號濫用藥物檢驗報告、雲林縣警察
    局北港分局違反毒品危害防制條例嫌疑人代號與真實姓名對
    照表各乙份在卷可稽（參本院卷第34頁至第35頁），是上述
    證據與被告之自白互核一致。又被告有事實欄一所載因施用
    毒品違反毒品危害防制條例而受觀察、勒戒，復於觀察勒戒
    執行完畢釋放後5年內，再因施用毒品案件經追訴處罰等情
    ，此亦有臺灣高等法院被告前案紀錄表在卷可憑，是以本件
    事證已臻明確，被告於觀察勒戒、強制戒治執行完畢釋放後
    ，於5年內已再犯施用毒品之犯行，並經依法追訴處罰，其
    本件第3次以上再度施用毒品海洛因之行為，堪為認定，應
    予依法論科。
三、按海洛因係毒品危害防制條例第2條第2項第1款所明定之第
    一級毒品，不得非法持有、施用。核被告所為，係犯毒品危
    害防制條例第10條第1項之施用第一級毒品罪。其施用第一
    級毒品海洛因前後持有海洛因之低度行為，應為施用海洛因
    之高度行為所吸收，不另論罪。又被告有如事實欄一所載之
    科刑執行紀錄，此有臺灣高等法院被告前案紀錄表1份附卷
    可按，其於受有期徒刑執行完畢後，5年以內故意再犯本件
    有期徒刑以上之罪，為累犯，應依刑法第47條第1項規定加
    重其刑。爰審酌被告國中畢業之智識程度，自承前曾任臨時
    工，收入不一，日薪約6、7百元，離婚，育有2女，母親健
    在而年已61歲，父親過世，另有1名已成年之胞妹，在外獨
    立工作，甚少返家之家庭等生活狀況，且有前述犯罪及施用
    毒品遭查獲判刑之紀錄，有臺灣高等法院被告前案紀錄表附
    卷足據，其前已因觀察勒戒、強制戒治執行完畢而經不起訴
    處分，業受毒品危害防制條例對施用毒品人之寬典，竟仍一
    再施用，不知戒除毒癮，而其施用毒品實為戕害自身健康之
    犯罪，於他人固無明顯重大危害，然對社會善良風氣已足生
    不良影響，並斟酌其施用之次數，及本件坦承施用毒品犯行
    之犯後態度等一切情狀，量處如主文所示之刑，以資儆懲。
據上論斷，應依刑事訴訟法第273 條之1 第1 項、第299 條第1
項前段，毒品危害防制條例第10條第1項，刑法第11條前段、第
47條第1項，判決如主文。
本案經檢察官侯德人到庭執行職務
中    華    民    國   100    年    1     月    31    日
                  刑事第一庭    法  官  呂美玲
以上正本證明與原本無異。
如不服本判決應於收受判決後10日內向本院提出上訴書狀，並應
敘述具體理由；其未敘述上訴理由者，應於上訴期間屆滿後20日
內向本院補提理由書（均須按他造當事人之人數附繕本）「切勿
逕送上級法院」。
中    華    民    國   100    年    1     月    31    日
                                書記官  洪敏芳
附錄法條：
毒品危害防制條例第10條
施用第一級毒品者，處 6 月以上 5 年以下有期徒刑。
施用第二級毒品者，處 3 年以下有期徒刑。